【裁判字號】    97,易,576
【裁判日期】    970331
【裁判案由】    竊盜
【裁判全文】
臺灣臺北地方法院刑事判決               97年度易字第576號
公  訴  人  臺灣臺北地方法院檢察署檢察官
被      告  甲○○
上列被告因竊盜案件，經檢察官提起公訴（97年度偵字第3358號
號），被告於準備程序中就被訴事實為有罪之陳述，經告以簡式
審判之旨，並聽取當事人之意見後，經本院裁定改行簡式審判程
序，判決如下：
    主  文
甲○○竊盜，累犯，處有期徒刑捌月。
    事  實
一、甲○○前於民國94年間因竊盜案件，經臺灣板橋地方法院以
    94年度簡字第1958號判決判處拘役58日確定（不構成累犯）
    ，又於95年間因加重竊盜案件，經本院以95年度易字第800
    號判決判處有期徒刑10月，並經臺灣高等法院以95年度上易
    字第1401號判決駁回上訴確定，於95年12月30日執行完畢。
    詎甲○○不知悔改，因投資股市失利，無固定工作收入而積
    欠全民健康保險費未繳，並因心臟病及頭部舊疾發作，急需
    就醫款項，竟意圖為自己不法之所有，於97年2 月11日15時
    30分許，在臺北市○○區○○街2 段65號前，利用乙○○正
    在該處逛街，人潮擁擠而疏於注意之際，伸手拉開乙○○隨
    身攜帶之背包拉鍊，竊取其內之皮夾1 只（內含乙○○所有
    之現金新臺幣1,435 元、身分證及健保卡各1 紙），於得手
    後即為警當場查獲，而查悉上情。
二、案經臺北市政府警察局刑事警察大隊報請臺灣臺北地方法院
    檢察署檢察官偵查起訴，被告於準備程序中就被訴事實為有
    罪之陳述，經本院裁定改行簡式審判程序審理。
    理  由
一、上揭犯罪事實，業據被告甲○○於警詢、偵訊及本院審理時
    均坦承不諱，且核與證人乙○○於警詢時所為之指述相符，
    並有扣押筆錄、扣押物品目錄表、贓物照片、贓物認領保管
    單、失竊報告各1 件、中央健康保險局臺北分局保險費繳款
    單3 件在卷（見臺灣臺北地方法院檢察署97年度偵字第3358
    號卷第8 至17頁、本院卷第28至30頁），可資佐證，足以補
    強被告上開自白之可信性，而足認被告前揭任意性自白與事
    實相符，其本件犯行事證明確，堪予認定，應依法論科。
二、核被告所為，係犯刑法第320 條第1 項之竊盜罪。又被告前
    於95年間因竊盜案件，經本院以95年度易字第800 號判決判
    處有期徒刑10月，並經臺灣高等法院以95年度上易字第1401
    號判決駁回上訴確定，於95年12月30日執行完畢，此有臺灣
    高等法院被告前案紀錄表在卷可稽（見本院卷第4 至10頁）
    ，其於受前揭有期徒刑執行完畢後，5 年以內故意再犯本件
    有期徒刑以上之罪，應依刑法第47條第1 項之規定，論以累
    犯，加重其刑。爰審酌被告前曾數次犯竊盜罪，經分別判處
    拘役或徒刑確定，並均經執行完畢，此有臺灣高等法院被告
    前案紀錄表在卷可稽，素行不佳，及其本件犯罪之機動、目
    的、手段、對被害人法益之侵害程度（本件所竊取之物品均
    經發還被害人）、犯後坦承犯行等一切情狀，量處如主文所
    示之刑。另公訴人認被告前有多次竊盜前科，又再犯本件竊
    盜行為，聲請併予宣告強制工作之保安處分，惟按保安處分
    係針對受處分人將來之危險性所為之處置，以達教化、治療
    之目的，為刑罰之補充制度，而我國現行刑法採刑罰與保安
    處分雙軌制，係在維持行為責任之刑罰原則下，為協助行為
    人再社會化之功能，以及改善行為人潛在之危險性格，期能
    達成根治犯罪原因、預防犯罪之特別目的。是保安處分中之
    強制工作，旨在對嚴重職業性犯罪及欠缺正確工作觀念或無
    正常工作因而犯罪者，強制其從事勞動，學習一技之長及正
    確之謀生觀念，使其日後重返社會，能適應社會生活。再保
    安處分應受比例原則之規範，保安處分之宣告，應與行為人
    所為行為之嚴重性、行為人所表現之危險性及對於行為人未
    來行為之期待性相當，而由法院視行為人之危險性格，決定
    應否令入勞動處所強制工作，以達預防之目的。經查，本件
    被告雖曾因前揭竊盜前案而入監服刑，惟自其執行完畢起迄
    本案發生時已逾1 年，且本件係因被告投資股市失利、無固
    定工作收入而積欠全民健康保險費未繳，並因心臟病及頭部
    舊疾發作，急需就醫款項而竊盜他人財物，衡情應屬因需錢
    孔急，一時失慮所為，及其係以徒手竊取之犯罪手法等情判
    斷，尚難認被告有前揭應予強制從事勞動工作之必要，揆諸
    上開保安處分之目的，應無庸併予宣告強制工作之保安處分
    ，附此敘明。
據上論斷，依刑事訴訟法第273 條之1 第1 項、第299 條第1 項
前段，刑法第320 條第1 項、第47條第1 項，刑法施行法第1 條
之1 ，判決如主文。
本案經檢察官蔡宏展到庭執行職務。
中    華    民    國    97    年    3     月    31    日
                  刑事第十一庭  法  官  陳勇松
上正本證明與原本無異。
如不服本判決，應於判決送達後10日內向本院提出上訴狀（應抄
附繕本）。告訴人或被害人如對於本判決不服者，應具備理由請
求檢察官上訴，其上訴期間之計算係以檢察官收受判決正本之日
期為準。
                                書記官  馬正道
中    華    民    國    97    年    3     月    31    日
中華民國刑法第320條
（普通竊盜罪、竊佔罪）
意圖為自己或第三人不法之所有，而竊取他人之動產者，為竊盜
罪，處 5 年以下有期徒刑、拘役或 5 百元以下罰金。
意圖為自己或第三人不法之利益，而竊佔他人之不動產者，依前
項之規定處斷。
前二項之未遂犯罰之。


司法院資訊處製作；財團法人民間司法改革基金會備份。
